# 收入确认

提问人：KGD789 时间：2018-03-17 12:06:57
公司经营百货类，公司利用物业资产招耐克、阿迪等各类商户入驻，公司与商户签订协议，协议约各个商户统一使用公司的POS机、支付宝账户，就是由公司统一收银、并向客户开具发票，之后再由商户向公司开品发票，为此公司向入驻商收取各类服务费(如联营收益，按销售额x8%与固定保底收益孰高收)、物业费等。商品的售价由各个商户自行确定。 问:公司向客户开具的商品能否确认收入？入驻商户向公司开的商品发票能否确认为成本？公司应如何确认收入？ 是否有提供类似业务的A股公司？

回答人：chenyiwei
A股的百货公司多数按总额法。但同样业务模式的境外上市公司，净额法多见。这与企业会计准则一直未明确总额法/净额法的运用标准有关。

提问人：dxnb123 时间：2018-03-16 09:47:14
某生物工程公司与客户签订的服务协议：为客户提供专属脐带间充质干细胞储存服务，完成脐带采集并以独家专利技术制备脐带间充质干细胞，并安全存储 15 年，双方约定了采集、制备、运输及 15 年存储费用单价，请问该种业务是属于提供劳务吗，收入如何确认比较好

回答人：chenyiwei
属于提供劳务。具体收入确认情况比较复杂，建议查阅同行业上市公司案例，如中源协和。

提问人：2764381524 时间：2018-03-28 13:30:42
由于上年度已经事实完工50%，且经过客户确认，前期确认收入无误，可以在本期 冲减收入。成本按照发生年度正常列支

回答人：chenyiwei
赞同此观点。

提问人：dxnb123 时间：2018-04-24 15:57:48
甲公司与某地乙教育局签订设备采购合同，合同约定，甲公司按照合同要求将合同清单所列设备交付至乙教育局指定地点（该教育局下辖的多个地方学校），设备主要包括电脑、打印机、桌椅板凳等，并进行安装、调试。最后乙教育局进行整体验收，待验收后付款。现在甲公司依据各学校的签收单确认收入，请问是依据签收单还是最终的验收报告确认收入？（验收报告由于不定因素，出具的时间会晚几个月不等，安装调试相对比较简单）

回答人：chenyiwei
如果交付给每个学校的部分是互相独立的，并不需要最后联调联试形成一套统一的一体化系统，则建议按照每个学校的签收单作为对应的收入确认依据。

提问人：jangyanbo 时间：2018-06-09 02:14:02
陈老师好！关于收入确认问题向您请教 某公司（甲方）与多数合作者（乙方）签订独家联营项目合作协议，协议主要条款如下： 项目模式：享有合作城市独家合作权益 合作内容，为了锁定合作城市区域（以合作者缴纳初始城市技术服务费为准，协议并没有约定初始城市技术服务费是否返还的条款），甲方负责城市运营项目的落地、推广、铺设、商品供应、节目制作及商品销售等业务运营，乙方负责缴纳委托运营甲方运营的初始技术服务费，并享受如下权益， 1 、乙方获得五中商品的合作特权，并优先进入全国实体店进行展销。 2 、乙方可享有所在城市线下体验店的合作经营权 3 、乙方可获得推广广告带来的净利润的70%的服务费 4 、乙方可获得甲方提供的销售系统上销售商品的销售额的8%的服务费，在甲方上市或者转版的情况下可通过股票后者现金买断乙方合作区域的收益权 从合同条款来款。 我的问题是 1 、甲方在何种条件下可以确认为收入，甲方收到乙方的初始技术使用费的情况下用什么会计科目核算，是预收、其他应付款或者是权益类科目 此协议约定的经济实质是什么，是否可以看做是乙方委托甲方开发运营渠道并以此获得无形资产使用权而获利 3 、目前公司的核算模式是，因其推广费用比较大，如果不把收到的一方支付的技术服务费作为收入，目前报表已经亏损了 1 一个多亿了，明显不符合商业实质，某事务所要求把预收账款（收到的技术服务费调整至其他权益下核算及列报），请问事务所的调整是否存在问题 4 、因为没有约定技术服务费是否存在返还（因为乙方的收益是要看未来甲方建设的渠道（类似于无形资产） 是否能够满足乙方缴纳的初始服务费的，具了解甲方口头承诺保证乙方的收益，实际情况是目前并没有看到实际的运营效果（就是其他方在这个平台上销售），所有有可能引起争议。但是甲方也不能不确认收入，如果不确认收入就亏了 1 个多亿，明显不符合商业逻辑，实际上双方能否获得收益完全看未来这个平台的运营情况。就有点向私募基金收到了投资人的投资款，甲方只负责运营（缴纳的初始技术服务费）一切风险及收益要由乙方享受及承担。我的意见是可否比照私募基金的账务处理模式，乙方负责甲方运营的项目单独进行账目核算，不并入到甲方的报表中去呢此为核算模式 1 、核算模式 2 ，就是乙方打给甲方的钱作为代收代付款的性质，因为双方的盈利都有赖于未来的平台发展运营情况，甲方负责运营的钱冲减其他应付款，因为双方并没有约定是否返还技术服务费。因为目前甲公司的核算模式明显不符合商业逻辑（每年 500 多万的收入，确要确认 1 个多亿的收入），其实我比较赞同作为类似于私募基金的模式不纳入甲方的账内核算（目前甲方把收到的初始技术服务费在其他权益核算并列报，收入 500 多万，亏损了一个多亿明显不符合商业逻辑）

回答人：chenyiwei
1 、甲方收取服务费后，需在合作期内持续提供后续服务，因此建议在服务期内分摊确认收入。与尚未提供的服务对应的预收服务费列报为递延收益。 2 、经济实质赞同你的理解，可以看做是乙方委托甲方开发运营渠道并以此获得无形资产使用权而获利。 3 、推广费在发生时计入当期损益，不应递延。甲方承担的平台运营费用在发生时计入损益。 由于该合作项目本身不是一个法律承认的独立主体，与私募基金不同，因此不能不纳入甲方帐内核算。